【裁判字號】    97,訴,1500
【裁判日期】    970514
【裁判案由】    毒品危害防制條例
【裁判全文】
臺灣板橋地方法院刑事判決              97年度訴字第1500號
公  訴  人  臺灣板橋地方法院檢察署檢察官
被      告  甲○○
上列被告因違反毒品危害防制條例案件，經檢察官提起公訴（97
年度毒偵字第2604號），本院合議庭以裁定進行簡式審判程序，
判決如下：
    主  文
甲○○施用第一級毒品，累犯，處有期徒刑拾月。扣案注射針筒
壹支沒收。
    事  實
一、甲○○前因施用毒品案件，經本院以91年度毒聲字第714 號
    裁定將其送往勒戒處所觀察、勒戒後，認有繼續施用毒品之
    傾向，再經本院以91年度毒聲字第1504號裁定令入戒治處所
    施以強制戒治，嗣甲○○因強制戒治成效經評定為合格，無
    繼續戒治之必要，經本院以91年度毒聲字第3197號裁定停止
    戒治，所餘戒治期間付保護管束，惟甲○○於保護管束期間
    內，因違反保護管束應遵守事項情節重大，經本院再以92年
    度毒聲字第568 號裁定撤銷停止戒治，令入戒治處所施以強
    制戒治，而於民國92年11月17日執行完畢，由臺灣板橋地方
    法院檢察署檢察官以93年度戒毒偵字第76號為不起訴處分確
    定；甲○○復因施用第一級毒品案件，經本院以94年度訴字
    第2371號判處有期徒刑7 月確定，而於95年5 月10日縮刑期
    滿執行完畢；再因施用第一級毒品案件，經本院以95年度訴
    字第1962號判處有期徒刑10月確定，而於96年7 月3 日縮刑
    期滿執行完畢。詎甲○○仍不知悔改，明知海洛因為毒品危
    害防制條例第2 條第2 項第1 款所規定之第一級毒品，竟基
    於施用第一級毒品海洛因之犯意，於96年12月18日上午10時
    許，在其當時位於臺北縣三重市○○路○ 段244 巷36號3 樓
    居處，以將海洛因加水稀釋後再以針筒注射入體內之方式，
    施用第一級毒品海洛因1 次（該注射針筒業經丟棄而滅失）
    ；嗣於96年12月20日晚間10時許，在上址居處為警查獲，並
    扣得甲○○所有備供其施用海洛因所用之注射針筒1 支（未
    開封使用）。
二、案經臺北縣政府警察局三重分局報請臺灣板橋地方法院檢察
    署檢察官偵查起訴。
    理  由
一、上揭事實，業據被告甲○○於本院審理時坦白承認；且被告
    於為警查獲後所採集之尿液，經送請臺灣檢驗科技股份有限
    公司以酵素免疫分析法初步檢驗、氣相層析質譜儀法確認檢
    驗之檢驗結果，確呈海洛因代謝物嗎啡、可待因陽性反應，
    有該檢驗機構出具之濫用藥物檢驗報告1 紙附卷可稽；此外
    ，復有注射針筒1 支（未開封使用）扣案可資佐證，足認被
    告上開自白，核與事實相符。又被告前因施用毒品案件，經
    本院以91年度毒聲字第714 號裁定將其送往勒戒處所觀察、
    勒戒後，認有繼續施用毒品之傾向，再經本院以91年度毒聲
    字第1504號裁定令入戒治處所施以強制戒治，嗣其因強制戒
    治成效經評定為合格，無繼續戒治之必要，經本院以91年度
    毒聲字第3197號裁定停止戒治，所餘戒治期間付保護管束，
    惟被告於保護管束期間內，因違反保護管束應遵守事項情節
    重大，經本院再以92年度毒聲字第568 號裁定撤銷停止戒治
    ，令入戒治處所施以強制戒治，而於92年11月17日執行完畢
    ，由臺灣板橋地方法院檢察署檢察官以93年度戒毒偵字第76
    號為不起訴處分確定；被告復因施用第一級毒品案件，經本
    院以94年度訴字第2371號判處有期徒刑7 月確定，再因施用
    第一級毒品案件，經本院以95年度訴字第1962號判處有期徒
    刑10月確定（均已執行完畢），此亦有臺灣高等法院被告前
    案紀錄表1 份在卷可憑；本件事證明確，被告施用毒品犯行
    ，堪以認定。
二、按海洛因為毒品危害防制條例第2 條第2 項第1 款所規定之
    第一級毒品。核被告所為，係犯毒品危害防制條例第10條第
    1 項之施用第一級毒品罪；其施用前後持有第一級毒品海洛
    因之低度行為，應為其施用之高度行為所吸收，不另論罪。
    又被告有如事實欄第1 項所載之犯罪科刑及執行紀錄，有臺
    灣高等法院被告前案紀錄表在卷可參，其於受有期徒刑之執
    行完畢後，5 年內故意再犯本件有期徒刑以上之罪，為累犯
    ，應依刑法第47條第1 項規定加重其刑。爰審酌被告前已因
    施用毒品而受不起訴處分之寬典，復經法院論罪科刑執行完
    畢，猶不知警惕而再犯本件施用毒品之罪，顯見其自制力薄
    弱，惟其施用毒品僅屬自殘行為，對於他人之法益尚無直接
    之侵害，及其犯後坦承犯行，態度尚稱良好等一切情狀，量
    處如主文所示之刑，以資懲儆。扣案注射針筒1 支（未開封
    使用），係被告所有備供其施用第一級毒品海洛因所用之物
    ，此據被告供承明確，爰併依刑法第38條第1 項第2 款規定
    宣告沒收。
據上論斷，應依刑事訴訟法第273 條之1 第1 項、第299 條第1
項前段，毒品危害防制條例第10條第1 項，刑法第11條前段、第
47條第1 項、第38條第1 項第2 款，判決如主文。
本案經檢察官劉仕國到庭執行職務
中    華    民    國    97    年    5    月    14    日
                  刑事第一庭  法  官  劉景宜
以上正本證明與原本無異
如不服本判決應於送達後10日內向本院提出上訴狀
                              書記官  謝秀青
中    華    民    國    97    年    5     月    19    日
附錄本案論罪科刑法條全文：
毒品危害防制條例第10條第1項
施用第一級毒品者，處 6 月以上 5 年以下有期徒刑。


司法院資訊處製作；財團法人民間司法改革基金會備份。
